臺灣高等法院臺南分院刑事裁定
111年度毒抗字第900號
抗  告  人  羅崇毅
即  被  告          
上列抗告人即被告因聲請觀察勒戒案件，不服臺灣雲林地方法院
中華民國111年11月9日抗告駁回裁定（111年度毒聲字第333號）
，提起抗告，本院裁定如下：
    主  文
抗告駁回。
    理  由
一、抗告期間除有特別規定者外，為5日，自送達裁定後起算。
    原審法院認為抗告不合法律上之程式或法律上不應准許，或
    其抗告權已喪失者，應以裁定駁回之，刑事訴訟法第406條
    前段、第408條第1項前段分別定有明文。再依同法第419條
    之規定，抗告，除本章有特別規定外，準用第三編第一章關
    於上訴之規定。
二、經查，抗告人即被告羅崇毅（以下簡稱抗告人）因臺灣雲林
    地方檢察署檢察官聲請觀察勒戒案件，經原審法院於民國11
    1年10月13日以111年度毒聲字第333號裁定抗告人應送勒戒
    處所觀察、勒戒，並向抗告人之戶籍地及現居地送達上開裁
    定，因未獲會晤抗告人本人，而於111年10月18日將文書送
    達付與有辨別事理能力之同居人即其母張淑玲，此有原審法
    院之送達證書2份在卷可參（見原審卷第23、25頁），而抗
    告人於該時並未在監執行或羈押中，亦有抗告人之臺灣高等
    法院在監在押全國紀錄表1份在卷可證（見本院卷第23-24頁
    ），故上開裁定已於前開時間向上開處所送達，自生合法送
    達效力，被告如對該裁定不服欲提起抗告，本應於送達生效
    之翌日起算5日內為之，加計在途期間2日後，本件抗告期間
    已於111年10月25日屆滿，被告遲於111年11月3日始向原審
    法院提出抗告，此亦有抗告人提出之刑事抗告狀上原審法院
    收文章戳在卷可憑（見原審卷第39頁），是本件抗告顯已逾
    期而不合法律上之程式，且無從補正，自應予駁回。故原審
    法院以此為由，於111年11月9日以111年度毒聲字第333號裁
    定駁回抗告人之抗告，核並無違誤。
三、再查，抗告人於111年11月15日再具狀就原審法院案號111年
    度毒聲字第333號案件聲明不服，所述不服原裁定之理由，
    是其因傷害案件被通緝，並非因毒品案件被通緝，員警應不
    得對其採尿驗尿，懇請法官重新給予審判，讓其有給予緩起
    訴云云（見本院卷第7-9頁），是其本件抗告意旨並未就程
    序部分即原審以逾越抗告期間而駁回其抗告之裁定具體指摘
    有何違誤之處，況本院審酌原審法院是依卷內送達證書及刑
    事抗告狀上收文章戳等具體事證，認定被告提起抗告已逾越
    法定不變之抗告期間，因而駁回其抗告，核屬有據，並無違
    誤，已如前述，故本件抗告並無理由，應予駁回。
據上論斷，應依刑事訴訟法第412條前段，裁定如主文。 
中　　華　　民　　國　　111 　年　　11　　月　　30　　日
                  刑事第三庭    審判長法　官  郭玫利  
                                      法　官  王美玲
                                      法　官  林臻嫺
以上正本證明與原本無異。
不得再抗告。
　　　　　　　　　　　　　　　　　　　書記官  劉素玲
中　　華　　民　　國　　111 　年　　11　　月　　30　　日